臺灣臺南地方法院刑事判決
110年度訴字第689號
公  訴  人  臺灣臺南地方檢察署檢察官
被      告  陳柏翰





上列被告因竊盜案件，經檢察官提起公訴（110年度偵字第5489
號、110年度偵字第5009號、110年度偵字第5993號、110年度偵
字第6864號、110年度偵字第7830號），本院判決如下：
    主  文
陳柏翰犯如附表「罪名、宣告刑」欄所示之罪，均累犯，各處如
附表「罪名、宣告刑」欄所示之宣告刑及附表「沒收」欄所示之
沒收。附表所示有期徒刑部分應執行有期徒刑拾月，如易科罰金
，以新臺幣壹仟元折算壹日；附表所示拘役部分應執行拘役壹佰
貳拾日，如易科罰金，以新臺幣壹仟元折算壹日。沒收部分併執
行之。
    事  實
一、陳柏翰前因下列案件經法院判處罪刑：㈠因施用毒品案件，
    經臺灣板橋地方法院(即現今臺灣新北地方法院【下稱新北
    地院】以101年度易字第59號判決判處有期徒刑6月確定；㈡
    因施用毒品案件，經依新北地院以101年度易字第1115號判
    決判處有期徒刑6月確定；㈢因搶奪案件，經新北地院以101
    年度訴字756號判決判處有期徒刑10月，上訴後，由臺灣高
    等法院以102年度上訴字第450號判決撤銷原判決，改判詐欺
    取財罪，處有期徒刑8月確定；㈣因槍砲彈藥刀械管制條例案
    件，經新北地院以101年度訴字第732號判決判處有期徒刑3
    年8月，經臺灣高等法院以102年度上訴字第842號裁定上訴
    駁回確定；㈤因施用毒品案件，經新北地院以101年度易字第
    1229號判決判處有期徒刑6月，經臺灣高等法院以101年度上
    易字第2562號裁定上訴駁回確定。上開罪刑再經臺灣高等法
    院以103年度聲字第348號裁定應執行有期徒刑5年5月，經最
    高法院以109年度台抗字290號抗告駁回確定（下稱甲執行刑
    ）；㈥再因竊盜案件，經新北地院以101年度易字第2957號判
    決判處有期徒刑4月，由臺灣高等法院以101年度上易字第27
    41號判決上訴駁回確定；㈦因施用毒品案件，經新北地院以1
    01年度易字2958號判決有期徒刑5月，經撤回上訴而確定；
    上開㈥㈦罪刑再經新北地院以102年度聲字第5332號裁定應執
    行有期徒刑8月確定，與上開甲執行刑接續執行，於民國105
    年9月20日縮短刑期假釋出獄；㈧再因竊盜、施用毒品案件，
    經臺灣桃園地方法院以107年度審易字第1150號判決判處有
    期徒刑6月、6月，應執行有期徒刑10月確定，上訴後，經臺
    灣高等法院以108年度上易字第781號判決撤銷原判決，就施
    用毒品部分改判有期徒刑6月；竊盜部分改判7月，上開2罪
    刑再經臺灣高等法院以108年度聲字第3793號裁定應執行有
    期徒刑10月確定。嗣因其於假釋期間再犯上開㈧案件，經撤
    銷假釋後入監執行殘刑1年8月3日，與上開㈧之罪刑接續執行
    ，於109年7月4日縮短刑期執行完畢。詎猶不知悔改，分別
    為下列行為：
　㈠陳柏翰基於妨害公眾往來安全之犯意，於110年1月24日晚間7
    時23分許，駕駛車牌號碼0000-00號自用小客車，沿臺南市
    佳里區佳北路由北向南方向行駛，行經該路段與忠孝路口時
    ，闖越紅燈至該路口內，多次以甩尾、原地繞圈等危險方式
    駕車，該車輪胎因此飄出濃厚白煙濃霧，並導致該路口煙霧
    迷漫，影響行車視線，導致車輛壅塞道路，致生道路上不特
    定人車往來之危險。嗣經警執行網路巡邏時發現陳柏翰上開
    駕車影片，而循線查獲上情。
  ㈡陳柏翰意圖為自己不法之所有，於110年1月25日上午5時20分
    許，進入址設臺南市○○區○○路0號之統一超商興農門市內行
    竊，先向店員張耕源佯稱其欲購買全部瓶裝咖啡，支開張耕
    源後，趁店內櫃台無人看守之際，徒手打開櫃台下方抽屜搜
    尋財物，惟未所獲，嗣復以蹲姿進入該超商辦公室內，徒手
    竊得張耕源所有、放置該處之錢包內之現金新臺幣（下同）
    2,400元及ICASH卡1張（內有儲值金52元）後逃逸。嗣因張
    耕源發覺錢包內現金遺失，調閱店內監視器並報警後，始查
    悉上情。
  ㈢陳柏翰與吳思瑩（另由臺灣臺南地方檢察署檢察官偵辦中）
    共同基於意圖為自己不法所有之犯意聯絡，於110年1月25日
    上午6時10分許，由陳柏翰駕車載吳思瑩前往址設臺南市○○
    區○○里○○○00○00號之統一超商安高門市行竊，由陳柏翰先進
    入店內，趁店員林明義不注意之際，竊得店長鄭乃綺所管領
    、放置在展示架上之無線電競滑鼠1個（價值599元）後放入
    口袋；未幾，吳思瑩尾隨進入店內，分批拿取欲購買之商品
    至店內櫃台擺放，並不斷使用手機，以此方式分散店員之注
    意力，使陳柏翰得以趁隙以蹲姿進入該超商辦公室內行竊。
    陳柏翰進入辦公室後即徒手搬運室內之金庫(內有現金約2,0
    00元)至辦公室門口欲竊取之，然因該金庫體積較大，為免
    於搬運時遭人發現，吳思瑩返回車內拿取陳柏翰之外套，將
    外套交給陳柏翰作為搬運該金庫時掩人耳目之用，然尚未得
    手之際，適鄭乃綺走向該辦公室，陳柏翰及吳思瑩見狀唯恐
    行跡敗露，隨即駕駛上開車輛逃逸而未能竊得金庫。嗣因鄭
    乃綺發覺異狀，調閱店內監視器並報警後，始知上情。
  ㈣陳柏翰意圖為自己不法之所有，於110年1月31日晚間11時許
    ，前往址設臺南市○區○○路000號之統一超商崇道門市，趁方
    雅錡及其男友張浩陽在店內把玩遊戲機台時，徒手竊得方雅
    錡放置在店內用餐區桌上包包內之錢包（內有現金1800元、
    方雅錡所有之金融卡4張、張浩陽所有之玉山銀行信用卡1張
    及汽機車駕照各1張、身份證、健保卡、學生證、美容證照
    各1張）後駕車逃逸。
  ㈤陳柏翰又意圖為自己不法之所有，基於行使偽造私文書及詐
    欺取財之犯意，持上開竊得之張浩陽所有玉山銀行信用卡，
    分別為下列行為：
  1.基於詐欺取財之犯意，分別於附件編號1、2所示時間，前往
    臺南市○區○○路000號之全家便利商店崇道門市(附件編號1)
    、臺南市○區○○街000號之統一超商鼎亨門市(附件編號2)，
    持竊得之張浩陽信用卡(上開㈣部分)刷卡消費購買遊E卡，
    佯為信用卡人本人出示本案信用卡以感應過卡（晶片過卡）
    ，致該店店員陷於錯誤以為是真正持卡人張浩陽刷卡消費而
    交付附件編號1、2所示金額之遊E卡予陳柏翰。
  2.另基於詐欺取財及偽造私文書進而行使之犯意，於附件編號
    3所示時間，持竊得之張浩陽信用卡至附件編號3所示地點刷
    卡消費，並於附件編號3所示信用卡簽帳單上持卡人簽名欄
    偽簽「張浩陽」之簽名，再將之交回該附件編號3所示店員
    而行使，致附件編號3所示店員誤認係真正持卡人張浩陽刷
    卡消費而陷於錯誤，交付附件編號3所示金額之遊E卡予陳柏
    翰，足生損害於張浩陽、該特約商店及玉山銀行對信用卡消
    費管理之正確性。嗣張浩陽接獲信用卡消費簡訊後，發現信
    用卡遭竊，報警處理，因而查獲。
  ㈥陳柏翰意圖為自己不法之所有，於110年2月2日晚間7時13分
    許，進入址設臺南市○區○○路000號之億昇彩券行欲竊取財物
    ，其進入店內後不斷把玩刮刮樂並與店員邱緁忻聊天，藉此
    分散邱緁忻之注意力，再趁邱緁忻忙於補充刮刮樂、店內櫃
    台無人看守之際，徒手竊取黃秋雄及唐冰所有、放置於櫃台
    上之錢袋1個（內含現金12萬元），得手後駕駛上開車輛逃
    逸。嗣因邱緁忻發覺上開物品遺失，調閱店內監視器並報警
    後，始知上情。
二、案經臺南市政府警察局佳里分局、善化分局報告臺灣臺南地
    方檢察署檢察官偵查後起訴；鄭乃綺訴由臺南市政府警察局
    善化分局報請臺灣臺南地方檢察署檢察官偵查後起訴；方雅
    錡、鄭浩陽、黃秋雄委由邱緁忻，及唐冰訴由南市政府警察
    局第一分局報請臺灣臺南地方檢察署檢察官偵查後起訴。
    理  由
壹、程序部分－關於證據能力之認定：
　一、本件所引用具傳聞證據性質之供述證據，因檢察官及被告
      陳柏翰於審判程序時同意作為證據，於本案言詞辯論終結
      前，均未爭執證據能力，本院審酌前開證據之作成或取得
      之狀況，並無非法或不當取證之情事，亦無顯不可信之情
      況，依刑事訴訟法第159條之5規定，均具有證據能力。
　二、其餘非供述證據性質之證據資料，均無違反法定程序取得
      之情形，依刑事訴訟法第158條之4規定之反面解釋，亦應
      有證據能力，合先敘明。
貳、實體部分－得心證之理由
　一、上開犯罪事實，業據被告陳柏翰警詢、偵訊及本院審理中
      均坦承不諱，核與下列供述及非供述證據相符，堪認被告
      上開任意性之自白，與事實相符，本件事證明確，被告犯
      行均堪認定，應予依法論科。
　(一)犯罪事實一㈠部分：
　　　證人陳晁翊於警詢中之證述車號0000-00小客車已讓渡他
      人(警1卷第7至9頁)、證人杜柏翰、胡誠恩於警詢中證述
      看見車號0000-00小客車在十字路口甩尾之過程(警1卷第1
      1至13頁；警1卷第15至18頁)；證人杜柏翰提供之行車紀
      錄器影像截圖5張(警1卷第19至23頁)、證人胡誠恩提供之
      行車紀錄器影像截圖7張(警1卷第25-31頁)、監視器影像
      截圖8張(警1卷第33-39頁)、車牌0000-00號車號查詢汽車
      車籍資料(警1卷第41頁)、汽車權利讓渡書1份(警1卷第43
      頁)、明台產物保險收據1份(警5卷第65頁)、汽車讓渡合
      約書1份(警5卷第73頁)、汽車權利讓渡書(警5卷第75頁)
      、車輛買賣兼讓渡契約書(警5卷第77頁)、車輛使用權轉
      讓契約(警5卷第79-81頁)。
  (二)犯罪事實㈡部分：
　　  證人張耕源於警詢中證述錢包內物品遭竊受有財物損失之
      情形(警2卷第15至19頁)；監視器影像截圖8張(警2卷第21
      至27頁)。
  (三)犯罪事實㈢部分：
      證人鄭乃綺於警詢中證述發現倉庫內金庫遭人移動及滑鼠
      失竊之過程(警3卷第41至49頁)、證人林明義於警詢中之
      證述(警3卷第25至33頁)、證人吳思瑩於警詢中供述其進
      入統一超商安高門市後在店內分次結帳之事實(警3卷第15
      至23頁)；監視器影像截圖34張(警3卷第71至101頁)、現
      場照片及金庫照片6張(警卷第103至107頁)、監視器檔案
      光碟6片(偵卷證物袋內)、臺灣臺南地方檢察署110年6月2
      1日公務電話紀錄表1份【統一超商安高門市店員林明義稱
      金庫內有現金2000元】(偵3卷第121頁)、電子發票3份(警
      3卷第53、55、57頁)、大智通公司進/退貨明細表3份(警3
      卷第54、56、58頁)、結帳電腦畫面截圖4張(警3卷第59至
      61頁)。
  (四)犯罪事實㈣部分：
　    證人張浩陽於警詢中證述信用卡遭竊及盜刷之過程(警4卷
      第21至23頁、警4卷第25及26頁)、證人方雅錡於警詢中證
      述錢包失竊之經過(警4卷第15至17頁、警4卷第19至20頁)
      ；監視器影像截圖5張(警4卷第51至55頁)、臺南市政府警
      察局第一分局徳高派出所受理各類案件紀錄表(警4卷第43
      頁)。
  (五)犯罪事實㈤部分：
　　  證人張浩陽於警詢中證述信用卡被盜刷之金額(警4卷第21
      至23頁、警4卷第25至26頁)；玉山銀行信用卡暨支付金融
      事業處110年3月31日函暨所附消費明細1份、簽章單2份及
      切結書1份(偵1卷第59至65頁)、告訴人張浩陽簡訊内容2
      則(警4卷第49頁)、臺灣臺南地方檢察署110年4月19日公
      務電話紀錄表1份(偵1卷第75頁)。
　(六)犯罪事實㈥部分：
　　　監視器影像截圖2張(警5卷第15頁)、臺灣臺南地方檢察署
      110年4月26日公務電話紀錄表1份(偵5卷第63頁)、臺南市
      政府警察局第一分局徳高派出所受理刑事案件報案三聯單
      (警5卷第33頁)、臺南市政府警察局第一分局徳高派出所
      受理各類案件紀錄表(警5卷第33頁)；證人邱婕忻於警詢
      、偵查中證述失竊現金之過程(警5卷第17至22頁、警5卷
      第23至25頁、偵5卷第67至68頁)、證人唐冰於本院中之證
      述(院卷第97至108頁)、證人曾家豪於警詢中之證述(警5
      卷第37至42頁)、證人曾翊豪於警詢中之證述(警5卷第47
      至51頁)。
  二、公訴意旨雖認被告陳柏翰於犯罪事實㈥所示時地竊得之錢
      袋內有現金142,000元，然被告陳柏翰堅稱其僅竊得12萬
      元，而被告陳柏翰行竊時，德昇彩券行櫃台上之錢袋內現
      金有142,000元部分，僅有證人即該彩券行店員邱緁忻之
      陳述為憑。此外，並無其他證據佐證以實其說；又據證人
      邱緁忻所述，其是於110年2月2日下午3時35分交接上班，
      下午4時6分點交現金，之後至110年2月3日上午1時3分結
      帳時才發現錢袋內之現金不見，期間該筆現金都放在櫃檯
      桌面上。由此可知，該錢袋有數小時之時間被放置在開放
      空間(櫃檯桌面)，被告既可能徒手伸進櫃台內行竊，即無
      法排除他人亦以此方式竊得現金之可能。因此，本院認依
      現存證據，應認被告竊得之現金為12萬元，公訴意旨認被
      告陳柏翰竊得之現金為142,000元，尚有未洽，併予敘明
      。
參、論罪科刑：
　一、核被告陳柏翰所為係犯下列罪名：
　　㈠犯罪事實欄㈠所為，係犯刑法第185條第1項之妨害公眾往
      來安全罪。
　　㈡犯罪事實欄㈡所為，係本於一竊盜故意，於統一超商興農
      門市尋覓財物並實施竊盜行為，實際竊得被害人張耕源所
      有之現金2,400元及ICASH卡1張(內有儲值金52元)，故被
      告陳柏翰此部分所為係犯刑法第320條第1項之竊盜既遂罪
      。公訴意旨認被告在店內欲竊取櫃台下方抽屜內現金部分
      ，另成立刑法第320條第3項、第1項之竊盜未遂罪，且與
      被告陳柏翰之後竊得上述現金及ICASH卡而成立竊盜既遂
      罪間為接續犯，尚有未洽，併予敘明。
　　㈢犯罪事實欄㈢所為，係本於一竊盜故意，於統一超商安高
      門市尋覓財物並實施竊盜行為，實際竊得無線電競滑鼠1
      只，故被告陳柏翰此部分所為係犯刑法第320條第1項之竊
      盜既遂罪。被告陳柏翰與同案共犯吳思瑩有犯意聯絡及行
      為分擔，為共同正犯。公訴意旨認被告在店內竊取金庫未
      遂部分，另成立刑法第320條第3項、第1項之竊盜未遂罪
      ，且與被告陳柏翰上開竊盜既遂(竊得無線電競滑鼠部分)
      罪為接續犯，容有誤會，併予敘明。
　　㈣犯罪事實欄㈣所為，係犯同法第320條第1項之竊盜既遂罪
      。被告陳柏翰於同一時、地，一次同時竊取2名被害人之
      財物，侵害2名被害人之法益，為想像競合犯，應論以一
      竊盜既遂罪。
　　㈤犯罪事實欄㈤所示：
　　⒈被告於附件編號1、2所示時、地，持竊得之張浩陽所有信
      用卡消費，均係犯同法第339條第1項之詐欺取財罪。
　　⒉被告於附件編號3所示時、地，持竊得之張浩陽所有信用卡
      消費，並偽簽張浩陽之簽名後交予店員行使部分所為，係
      犯同法第216條、第210條之行使偽造私文書罪，及同法第
      339條第1項之詐欺取財罪。被告在信用卡簽帳單持卡人簽
      名欄內偽造他人署名之行為，為其後偽造私文書之部分行
      為，而偽造私文書之低度行為，為行使偽造私文書之高度
      行為所吸收，均不另論罪。又被告一行為同時觸犯行使偽
      造私文書罪及詐欺取財罪，為想像競合犯，應依刑法第55
      條前段規定，從一重以行使偽造私文書罪處斷。
　　⒊又被告於附件編號1至3各次所為，雖均係持張浩陽之信用
      卡消費，然其附件編號1、2部分之行為地點不同，附件編
      號2、3部分，刷卡消費方式有異(附件編號2、3刷卡消費
      是否需持卡人消費不同)，且編號1與編號2和3所示遭被告
      詐欺之商店不同，故被告犯罪事實欄㈤，於附件編號1至3
      各次所為，顯係分別起意為之，應分論併罰。公訴意旨認
      被告各次行為係接續犯關係，應論以一罪，同有未洽，附
      予敘明。
　　㈥犯罪事實欄㈥所為，係犯同法第320條第1項之竊盜既遂罪
      。
  二、被告陳柏翰有犯罪事實欄所載之施用毒品、搶奪、竊盜等
　　　案件，於109年7月14日縮短刑期執行完畢，有臺灣高等法
      院被告前案紀錄表附卷可參，是被告於有期徒刑執行完畢
      後，5年以內故意再犯本件有期徒刑以上之罪，均為累犯
      。至司法院釋字第775號解釋，依解釋文及理由之意旨，
      係指構成累犯者，不分情節，一律加重最低本刑，於不符
      合刑法第59條所定要件之情形下，致生行為人所受之刑罰
      超過其所應負擔罪責之個案，不符罪刑相當原則、比例原
      則。於此範圍內，在修正前，為避免發生上述罪刑不相當
      之情形，法院就該個案應裁量是否加重最低本刑；依此，
      該解釋係指個案應量處最低法定刑、又無法適用刑法第59
      條在內減輕規定之情形，法院應依此解釋意旨裁量不予加
      重最低本刑。本件依被告累犯及犯罪情節，並無上開情事
      ，自難認就累犯加重其最低本刑有不符上開解釋意旨之情
      ，是故本件仍應依刑法第47條第1項累犯規定，均加重其
      刑。被告所犯上開數罪間，犯意各別，應分論併罰。
  三、爰審酌被告陳柏翰有竊盜、施用毒品等前案紀錄，有臺灣
      高等法院被告前案紀錄表1份在卷可憑，素行不佳，且正
      值壯年，不思以正途賺取財物，竟多次竊取財物，顯然欠
      缺財產權歸屬及法治觀念，又擅自冒名使用所竊得上開張
      浩陽之玉山銀行信用卡進行消費，造成其受有財產上之損
      失外，更破壞信用卡之交易秩序，所為實應非難，惟念其
      能坦承犯行，犯後態度良好，參酌其犯罪動機、手段、生
      活狀況、智識程度、所竊財物之價值，未與被害人和解等
      一切情狀，分別量處如附表所示之刑，並定易科罰金之折
      算標準，另分別就所處之有期徒刑及拘役分別定其應執行
      刑及易科罰金之折算標準如主文所示。
肆、沒收：
　一、按犯罪所得，屬於犯罪行為人者，沒收之；於全部或一部
      不能沒收或不宜執行沒收時，追徵其價額，刑法第38條之
      1 第1 項前段、第3 項分別定有明文。本件被告竊得之物
      品未經發還被害人，爰依刑法第38條之1第1項前段、第3
      項規定宣告沒收，如全部或一部不能沒收或不宜執行沒收
      時，追徵其價額。
　二、被告陳柏翰於如附件編號3所示信用卡簽帳單持卡人簽名
      欄內偽簽「張浩陽」之簽名，係偽造之署名，不論屬於犯
      人與否，應依刑法第219條規定宣告沒收之。而上開簽帳
      單因已持向附件編號3所示之特約商店及超商之人員行使
      而交付，非屬被告所有，自無從諭知沒收，附此敘明。
　三、按宣告多數沒收者，併執行之，刑法第40條之2第1項定有
      明文。刑法沒收章修正後，沒收已無從刑之性質，遇有宣
      告多數沒收者，即應由檢察官逕依前揭刑法第40條之2第1
      項規定併執行之，不生定其應執行刑之問題。從而，本案
      前述宣告之多數沒收，既應併執行之，爰不於主文再重複
      為應執行之沒收諭知，併予指明。
伍、不另為無罪諭知部分：
　一、公訴意旨另認被告陳柏翰就同案共犯吳思瑩於犯罪事實㈢
      所示時、地，竊得放置在展示架上之洗顏專科超微米控油
      潔顏乳1個部分之犯行，與吳思瑩有共同犯意及行為分擔
      ，因認被告陳柏翰此部分與吳思瑩有共同犯刑法第320條
      之竊盜罪嫌。
　二、按犯罪事實應依證據認定之，無證據不得認定犯罪事實；
      不能證明被告犯罪者，應諭知無罪之判決，刑事訴訟法第
      154條第2項、第301條第1項，分別定有明文。
　三、公訴意旨認被告陳柏翰涉有上開罪嫌，無非係以監視器影
      像截圖、現場照片及金庫照片、監視器檔案光碟；證人即
      同案共犯吳思瑩於警詢中之陳述等，為其主要論據。
　四、訊據被告陳柏翰堅詞否認有與吳思瑩共同行竊之犯行，辯
      稱：那是吳思瑩個人行為，與我無關等語。經查：
　　㈠本件洗顏乳乃同案共犯吳思瑩下手行竊，並非被告陳柏翰
      下手實施竊盜行為，乃本件不爭執之事實。被告陳柏翰就
      此部分要與同案共犯吳思瑩成立共犯關係，必被告陳柏翰
      有把風等竊盜之構成要件實施行為或與吳思瑩有事先謀議
      行竊該洗顏乳而推由吳思瑩下手行竊之共謀行為，方能成
      立(即同謀共同正犯)，先予敘明。
　　㈡公訴意旨提出之監視器影像截圖、現場照片及金庫照片、
      監視器檔案光碟等，係顯示吳思瑩竊取洗顏乳之畫面。然
      此等僅能證明前述「本件洗顏乳乃同案共犯吳思瑩下手行
      竊，被告陳柏翰並無參與下手實施行竊之行為」此一不爭
      執之事實。就前述本件應證明「被告陳柏翰與吳思瑩有事
      先謀議行竊該洗顏乳而推由吳思瑩下手行竊之共謀行為」
      部分，並無助益。
　　㈢證人即共犯吳思瑩於警詢時陳稱：被告陳柏翰先進入店內
      ，我本來在車上等他，後來等太久就進去店內，後在店內
      閒逛，看到貨架上有洗顏專科超微米控油潔顏乳，當時我
      錢不夠，就徒手竊取。我竊取時沒有人把風，也沒有共犯
      ，是我自己要偷的等語(警三卷第19、21頁)。是證人已明
      確陳稱被告陳柏翰並無把風行為，偷洗顏乳亦非經其二人
      事先謀議策劃之行為。
  五、綜上各節，公訴人所舉事證，不足證明被告陳柏翰有此部
      分竊盜犯行，就此部分本應為被告無罪之諭知，惟因此部
      分若構成犯罪，與其上開有罪部分(犯罪事實㈢)具有接續
      犯之一罪關係，爰不另為無罪之諭知，以昭審慎。
據上論斷，應依刑事訴訟法第299條第1項前段，刑法第28條、第
185條第1項、第320條第1項、第339條第1項、第216條、第210條
、第55條、第47條第1項、第41條第1項、第8項、第51條第5款、
第6款、第219條、第38條之1第1項、第3項，刑法施行法第1條之
1，判決如主文。
本案經檢察官許友容提起公訴，檢察官盧駿道到庭執行職務
中　　華　　民　　國　　111 　年　　1 　　月　　6 　　日
                  刑事第九庭　審判長法  官  卓穎毓
                                    法  官  李俊彬
                                    法  官  莊玉熙
以上正本證明與原本無異。
如不服本判決應於收受本判決後20日內向本院提出上訴書狀，並
應敘述具體理由。其未敘述上訴理由者，應於上訴期間屆滿後20
日內向本院補提理由書狀（均須按他造當事人之人數附繕本）「
切勿逕送上級法院」。 
  　　　　　　　　　　　　　　　　　書記官  陳昱潔
中　　華　　民　　國　　111 　年　　1 　　月　　10　　日
附錄本案論罪科刑法條
中華民國刑法第185條第1項
損壞或壅塞陸路、水路、橋樑或其他公眾往來之設備或以他法致
生往來之危險者，處5年以下有期徒刑、拘役或1萬5千元以下罰
金。

中華民國刑法第216條
（行使偽造變造或登載不實之文書罪）
行使第210條至第215條之文書者，依偽造、變造文書或登載不實
事項或使登載不實事項之規定處斷。

中華民國刑法第210條
（偽造變造私文書罪）
偽造、變造私文書，足以生損害於公眾或他人者，處5年以下有
期徒刑。

中華民國刑法第320條（普通竊盜罪）
意圖為自己或第三人不法之所有，而竊取他人之動產者，為竊盜
罪，處5 年以下有期徒刑、拘役或 5 百元以下罰金。
意圖為自己或第三人不法之利益，而竊佔他人之不動產者，依前
項之規定處斷。
前二項之未遂犯罰之。

中華民國刑法第339條
（普通詐欺罪）
意圖為自己或第三人不法之所有，以詐術使人將本人或第三人之
物交付者，處5年以下有期徒刑、拘役或科或併科50萬元以下罰
金。
以前項方法得財產上不法之利益或使第三人得之者，亦同。
前二項之未遂犯罰之。

附件：
編號 刷卡日期 刷卡地點 消費金額 （新臺幣） 備註 1 110年1月31日晚間11時17分 臺南市○區○○路000號之全家便利商店崇道門市 300元 免簽交易 2 110年1月31日晚間11時24分 臺南市○區○○街000號之統一超商鼎亨門市 3000元 免簽交易 3 110年1月31日晚間11時24分 同上 1萬2000元 有簽名 

附表
編號 犯罪事實  罪名、宣告刑  沒收 1 犯罪事實一㈠ 陳柏翰犯妨害公眾往來安全罪，累犯，處有期徒刑肆月，如易科罰金，以新臺幣壹仟元折算壹日。  2 犯罪事實一㈡ 陳柏翰犯竊盜罪，累犯，處拘役伍拾日，如易科罰金，以新臺幣壹仟元折算壹日。 未扣案之犯罪所得新臺幣貳仟肆佰元、icash卡壹張均沒收，於全部或一部不能沒收或不宜執行沒收時，追徵其價額。 3 犯罪事實一㈢ 陳柏翰共同犯竊盜罪，累犯，處拘役肆拾伍日，如易科罰金，以新臺幣壹仟元折算壹日。 未扣案之無線電競滑鼠壹個沒收，於全部或一部不能沒收或不宜執行沒收時，追徵其價額。 4 犯罪事實一㈣ 陳柏翰犯竊盜罪，累犯，處拘役伍拾日，如易科罰金，以新臺幣壹仟元折算壹日。 未扣案之犯罪所得錢包壹個（內含現金壹仟捌佰元、金融卡肆張、玉山銀行信用卡、汽機車駕照、身份證、健保卡、學生證、美容證照各壹張）均沒收，於全部或一部不能沒收或不宜執行沒收時，追徵其價額。 5 犯罪事實一㈤ 陳柏翰犯詐欺取財罪，處拘役貳拾日，如易科罰金，以新臺幣壹仟元折算壹日。  未扣案之犯罪所得價值新臺幣參佰元之遊E卡壹張沒收，於全部或一部不能沒收或不宜執行沒收時，追徵其價額。   陳柏翰犯詐欺取財罪，處拘役肆拾日，如易科罰金，以新臺幣壹仟元折算壹日。 未扣案之犯罪所得價值新臺幣參仟元之遊E卡壹張沒收，於全部或一部不能沒收或不宜執行沒收時，追徵其價額。   陳柏翰犯行使偽造私文書罪，累犯，處有期徒刑肆月，如易科罰金，以新臺幣壹仟元折算壹日。 未扣案之犯罪所得價值新臺幣壹萬貳仟元遊E卡壹張沒收，於全部或一部不能沒收或不宜執行沒收時，追徵其價額。未扣案之偽造「張浩陽」署押壹枚，沒收之。 6 犯罪事實一㈥ 陳柏翰犯竊盜罪，累犯，處有期徒刑陸月，如易科罰金，以新臺幣壹仟元折算壹日。 未扣案之犯罪所得錢袋壹個（含現金新臺幣壹拾貳萬元）沒收，於全部或一部不能沒收或不宜執行沒收時，追徵其價額。